臺灣桃園地方法院刑事判決　　　　　　　96年度簡上字第17號
上　訴　人　甲○○
即被告
上列上訴人即被告因所犯違反保護令案件，不服本院簡易庭95年
度桃簡字第1888號，中華民國95年11月30日第一審簡易判決（聲
請簡易判決處刑書案號：臺灣桃園地方法院檢察署95年度偵字第
14827號）提起上訴，本院判決如下︰
    主  文
上訴駁回。
    事  實
一、甲○○與乙○○為夫妻，2 人間具有家庭暴力防治法第3 條
    第1 款所定之家庭成員關係，甲○○前於94年間因徒手毆打
    乙○○，並拉扯其頭髮，經本院於95年4 月13日，以95年度
    家護字第151 號民事通常保護令，裁定甲○○不得對乙○○
    實施身體或精神上不法侵害之行為，亦不得直接或間接對乙
    ○○為騷擾之聯絡行為，有效期間為1 年，甲○○並收受上
    揭裁定而知悉該保護令內容。竟於前開保護令有效期間內之
    95年7 月4 日下午5 時50分許，在桃園縣蘆竹鄉○○村○○
    街71號前，因乙○○向甲○○索討機車鑰匙載送小孩之事發
    生拉扯爭執後，甲○○即以拳頭及持安全帽毆打乙○○，直
    接對乙○○實施身體上不法之侵害，致乙○○受有手臂瘀青
    之傷害（傷害部分未據告訴、起訴），違反上揭本院所為之
    通常保護令裁定，嗣經乙○○報警而查獲。
二、案經桃園縣政府警察局大園分局報告臺灣桃園地方法院檢察
    署檢察官偵查起訴。
    理    由
一、訊據被告甲○○固不否認有於上開時、地，與乙○○發生拉
    扯之事實，惟否認有何違反保護令犯行，辯稱：當天是乙○
　　○到大華街來搶伊證件、提款卡，伊為了搶回證件才抓她的
  　手，並沒有以手或安全帽毆打她云云。查上揭犯罪事實，業
　　據告訴人乙○○於警詢及本院審理時指證綦詳，並有與其指
　  述相符之受傷照片3 幀附卷為證，而被告前經本院於95年4
    月13日，以95年度家護字第151 號民事通常保護令，裁定甲
    ○○不得對乙○○實施身體或精神上不法侵害之行為，亦不
    得直接或間接對乙○○為騷擾之聯絡行為，有效期間為1 年
    ，經被告收受並知悉內容一節，為被告所不爭執，復有前開
    保護令裁定、桃園縣政府警察局龜山分局保護令執行紀錄表
    各乙紙附於本院95年度家護字第151 號案件可稽，並經本院
    調閱上開案卷核閱無訛，稽以被告於警詢時自承當天有與乙
    ○○因機車鑰匙在吵架，並有抓她的手臂才會造成乙○○手
    臂會有瘀青之事實，另證人即目擊被告與乙○○在前開大華
    街現場發生拉扯之祝桂茹於本院審理時亦為相同證述等情，
    足見告訴人乙○○之指訴，信而有徵。被告雖辯稱是乙○○
    搶走伊證件，伊抓她手臂只是要搶回證件而已云云，然經本
    院詢問被告當天遭告訴人拿走什麼東西時，被告回答：身份
    證、存摺、提款卡、榮民證，且都放在伊牛仔褲口袋裡，惟
    以牛仔褲多以貼近身形之剪裁方式，口袋之空間本即非大，
    加以被告如同時將有相當體積且均屬硬物之身分證、存摺、
    提款卡、榮民證等物放入牛仔褲口袋內，難認有何多餘空間
    ，遑論乙○○能伸手自如地搶走甲○○之上開證件，被告前
    揭所辯已難認實在，且若如被告所辯伊當天只是抓乙○○手
    臂要搶回證件，則乙○○之手臂應不至有何傷痕，縱有不慎
    用力過重，至多亦應只是輕微抓傷而已，惟告訴人乙○○之
    手臂卻有約2 處相當集中面積之瘀青，惟並無其他明顯之抓
    痕或擦挫傷，有卷附受傷照片可憑，益徵被告前揭所辯，顯
    為臨訟卸責之詞，洵無足採。至證人祝桂茹於本院審理時證
    稱沒有看到被告拿安全帽打乙○○云云，然查祝桂茹雖在現
    場目擊被告與乙○○發生拉扯，惟並不知悉係為何事，且因
    認該2 人時常吵架，遂未理會即逕自進屋，進屋時2 人還在
    拉扯，並不清楚後續還爭執多久，直到警察到現場等情，並
    據證人祝桂茹證述綦詳，依此，證人祝桂茹顯然並未全程目
    睹被告與乙○○發生爭執拉扯之全部經過，則其因已進屋而
    未見被告有持安全帽毆打乙○○該部情節，亦屬當然。是其
    所證該節，尚不足執為有利被告之認定。綜上所述，本件事
    證明確，被告上述違反保護令之犯行，已堪認定，應依法論
    科。
二、核被告甲○○所為，係犯家庭暴力防治法第50條第1 款之違
    反保護令罪。查被害人乙○○為被告之配偶，此據被告甲○
    ○及告訴人乙○○供述在卷，屬於家庭暴力防治法第3 條第
    1 款之配偶家庭成員關係。
三、原審基此認定，援引家庭暴力防治法第50條第1 款（贅載第
    2 款，應予更正）、刑法第11條前段、第41條第1 項前段，
    逕以簡易判決判處被告有期徒刑3 月，如易科罰金，以新臺
    幣1000元折算1 日，經核原審認事用法均無違誤，量刑亦稱
    妥適，被告提起上訴猶執陳詞否認犯行，為無理由，應予駁
    回。
據上論斷，應依刑事訴訟法第455 條之1 第3 項、第368 條，判
決如主文。
本案經檢察官蔡宜均到庭執行職務。
中　　華　　民　　國　　96　　年　　3 　　月　　27　　日
                  刑事第七庭審判長法  官  江振義
　　　　　　　　　　　　　　　　　法　官　賴淑美
　　　　　　　　　　　　　　　　　法　官　林惠霞
上正本證明與原本無異。
不得上訴。
　　　                            書記官　陳青瑜
中　　華　　民　　國　　96　　年　　3 　　月　　30　　日
附錄本案論罪科刑法條全文
家庭暴力防治法第50條
  違反法院依第13條、第15條所為之下列裁定者，為本法所稱之
違反保護令罪，處3 年以下有期徒刑、拘役或科或併科新台幣10
萬元以下罰金︰
一禁止實施家庭暴力行為。
二禁止直接或間接騷擾、接觸、通話或其他連絡行為。
三命遷出住居所。
四遠離住居所、工作場所、學校或其他特定場所。
五命完成加害人處遇計畫：戒癮治療、精神治療、心理輔導或其
  他治療、輔導。
